臺灣桃園地方法院小額民事判決   
111年度桃原簡字第55號
原告  林濬澤
被告  陳晴汝
            
上列原告因被告詐欺案件，提起刑事附帶民事訴訟請求損害賠償
，經本院刑事庭移送前來，本院於民國111年8月24日言詞辯論終
結，判決如下：
    主  文
被告應給付原告新臺幣柒仟伍佰元，及自民國一百一十一年三月
十五日起至清償日止，按年息百分五計算之利息
本判決得假執行。
    理由要領
一、原告減縮請求金額為新臺幣（下同）7,500元及遲延利息，
    實質上已屬適用小額訴訟程序之案件，僅不及變更案號而已
    ，是本件應適用小額訴訟程序。
二、原告主張：被告明知其無手幾可供出售，先向訴外人陳郁臻
    借得中國信託銀行帳號000-000000000000帳戶提款卡及密碼
    ，並基於詐欺取財犯意，於民國109年7月6日以臉書帳號暱
    稱「劉佑希」與伊聯絡，佯稱欲出售手機予伊，要求伊先匯
    定金款7,500元，伊陷於錯誤依指示匯款致受有損害等情，
    業經調取本院111年度審原簡字第25號刑事卷宗核閱無訛，
    且被告已於相當時期受合法通知，而未於言詞辯論期日到場
    ，復未提出書狀以為爭執，依民事訴訟法第436條之23、第4
    36條第2項、第280條第3項前段準用同條第1項之規定，應視
    同自認，堪信原告之主張為真實，是原告請求被告給付7,50
    0元，及自起訴狀繕本送達翌日即111年3月15日起至清償日
    止，按年息5%計算之利息，為有理由，應予准許。
三、本件係依小額訴訟程序所為被告敗訴之判決，爰依民事訴訟
    法第436條之20規定，依職權宣告假執行。又由刑事庭移送
    民事庭之附帶民事訴訟案件，依法係免納裁判費，此觀諸刑
    事訴訟法第504條第2項規定甚詳，故原告提起本件訴訟依法
    無需繳納裁判費，另綜觀卷內資料，兩造復無其他訴訟費用
    支出，爰無庸宣告兩造各應負擔訴訟費用之比例，併此敘明
    。
中　　華　　民　　國　　111 　年　　8 　　月　　31　　日
                      桃園簡易庭  法  官  魏于傑
以上為正本係照原本作成。
如不服本判決，應於送達後20日內，向本院提出上訴狀並表明上
訴理由，如於本判決宣示後送達前提起上訴者，應於判決送達後
20日內補提上訴理由書（須附繕本）。
如委任律師提起上訴者，應一併繳納上訴審裁判費。   
中　　華　　民　　國　  111   年　  9 　　月　　1   　日
                              書記官  黃文琪
附錄：
一、民事訴訟法第436條之24第2項
    對於前項第一審裁判之上訴或抗告，非以其違背法令為理  
    由，不得為之。
二、民事訴訟法第436條之25
    上訴狀內應記載上訴理由，表明下列各款事項︰
      原判決所違背之法令及其具體內容。
      依訴訟資料可認為原判決有違背法令之具體事實。
三、民事訴訟法第471條第1項（依同法第436條之32第2項規定於
    小額事件之上訴程序準用之）
    上訴狀內未表明上訴理由者，上訴人應於提起上訴後二十日
    內，提出理由書於原第二審法院；未提出者，毋庸命其補  
    正，由原第二審法院以裁定駁回之。